# 请教陈版：利润表的“本期金额”和“上期金额”

提问人：5566 时间：2019-01-16 15:17:37
陈版：利润表中的上期金额和本期金额应如何填列有权威的解析吗？现在在编制月度报表时，对这两个指标，有关政府部门各有不同要求，造成可比信息好混乱。请指教一下！

回答人：chenyiwei
如果是遵循企业会计准则规定编制的中期财务报告，则应按照《企业会计准则第 32 号——中期财务报告》的规定，“中期财务报告应当按照下列规定提供比较财务报表：
（一）本中期末的资产负债表和上年度末的资产负债表。
（二）本中期的利润表、年初至本中期末的利润表以及上年度可比期间的利润表。
（三）年初至本中期末的现金流量表和上年度年初至可比本中期末的现金流量表。”
如果是基于特殊目的编制，仅向特定使用者提供的报表，则按照特定使用者的信息需求和相关监管规定（如有）的规定执行，如为资产收购目的编制的标的资产二年一期、一年一期等报表，一般不单独提供 “上年度可比中期” 的比较数据。